臺灣臺北地方法院小額民事判決
111年度北小字第4586號
原      告  姚翔瀚
被      告  楊  磊
上列當事人間請求返還押租金事件，本院於民國111年11月29日
言詞辯論終結，判決如下︰
    主　  文
被告應給付原告新臺幣壹萬貳仟元。
訴訟費用新臺幣壹仟元由被告負擔。
本判決得假執行。但被告如以新臺幣壹萬貳仟元為原告預供擔保
，得免為假執行。
    理由要領
一、原告主張：原告於民國110年8月10日向被告承租臺中市○○區
    ○○路000巷00號5樓，業已於111年4月20日租期屆滿，原告前
    依租賃契約交付之押金12,000元，被告未予返還，期間被告
    央求以人品擔保延長4個月至111年8月20日給付，然時限已
    過，依約被告應於租期屆滿時返還押金，爰起訴請求返還等
    語。並聲明：被告應給付原告12,000元。
二、被告則以：對於原告本件請求返還押租金12,000元乙節，被
    告不爭執，但主張應於被告對原告提告之妨害名譽及妨害秘
    密刑事偵辦程序結束後，再予以返還原告押租金12,000元等
    語，做為答辯。
三、得心證之理由：
　　按當事人於訴訟上所為之自認，於辯論主義所行之範圍內有
    拘束當事人及法院之效力，法院應認其自認之事實為真，以
    之為裁判之基礎，在未經自認人合法撤銷其自認前，法院不
    得為與自認之事實相反之認定（最高法院111年度台上字第5
    85號、第372號、第155號判決意旨參照）。原告對於自己主
    張之事實已盡證明之責後，被告對其主張如抗辯為不實，並
    提出反對之主張者，則被告對其反對之主張，應負證明之責
    ，此為舉證責任分擔之原則。倘被告對於抗辯並無確實證明
    方法，僅以空言爭執，應認定其抗辯事實非真正，而為被告
    不利益之裁判（最高法院110年度台上字第1804號判決意旨
    參照）。經查，被告對於原告主張兩造租約租期屆滿，請求
    其返還押租金12,000元乙節，於本院審理時並不爭執（見本
    院卷第66頁），並有原告提出之租賃契約、往來明細等在卷
    可稽（見111年度司促字第12669號卷第12頁至第31頁），被
    告亦不爭執（見本院卷第66頁），依前開說明，自可認原告
    本件主張之事實係屬真正，應足採信。被告雖另辯稱：應於
    被告對原告提告之妨害名譽及妨害秘密刑事偵辦程序結束後
    ，再予以返還原告押租金12,000元云云（見本院卷第66頁）
    。惟按所謂同時履行之抗辯，乃因成立或履行上有牽連關係
    之雙務契約而生，倘雙方之債務，本於同一雙務契約而發生
    ，且其一方之給付與他方之給付，立於互為對待給付之關係
    者，即可主張同時履行抗辯（最高法院110年度台上字第242
    8號判決意旨參照）。被告既未就其對原告提告妨害名譽及
    妨害秘密之刑事案件，與本件原告請求其返還押租金之給付
    間，究有何係本於同一雙務契約而生，且係立於互為對待給
    付關係等情，舉證證明之，以實其說，依舉證責任分配原則
    ，被告辯稱應於其對原告提告之妨害名譽及妨害秘密刑事偵
    辦程序結束後，再予以返還原告押租金12,000元云云，於法
    即有未合，委無可採。準此，原告請求被告返還押租金12,0
    00元，於法即屬有據，應可憑採。
四、綜上所述，原告起訴請求被告應給付12,000元，為有理由，
    應予准許。
五、本件係就民事訴訟法第436條之8適用小額訴訟程序所為被告
    敗訴之判決，依同法第436條之20規定，應依職權宣告假執
    行。並依同法第436條之23準用第436條第2項，適用同法第3
    92條第2項規定，依職權宣告被告如預供擔保，得免為假執
    行。
六、訴訟費用負擔之依據：民事訴訟法第78條。本件訴訟費用額
    ，依後附計算書確定如主文所示金額。
中　　華　　民　　國　　111 　年　　12　　月　　20　　日
                  臺北簡易庭    法  官  詹慶堂
計算書：
項　　　　目             金　額（新臺幣）　　備    註
第一審裁判費   　 　　   1,000元
合　　　　計　　　       1,000元
上列正本係照原本作成。
如不服本判決，應於判決送達後20日內向本院提出上訴狀（須按
他造當事人之人數附繕本）。如委任律師提起上訴者，應一併繳
納上訴審裁判費。
中　　華　　民　　國　　111 　年　　12　　月　　20　　日
                                書記官  馬正道
附錄：
一、民事訴訟法第436條之24第2項：
    對於小額程序之第一審裁判上訴或抗告，非以其違背法令為
    理由，不得為之。
二、民事訴訟法第436條之25：
    上訴狀內應記載上訴理由，表明下列各款事項：
    ㈠原判決所違背之法令及其具體內容。
    ㈡依訴訟資料可認為原判決有違背法令之具體事實。
三、民事訴訟法第436條之32條第2項：
    第438條至第445條、第448條至第450條、第454條、第455條
    、第459條、第462條、第463條、第468條、第469條第1款至
    第5款、第471條至第473條及第475條第1項之規定，於小額
    事件之上訴程序準用之。